【裁判字號】    98,聲更(一),8
【裁判日期】    980831
【裁判案由】    聲請撤銷檢察官處分
【裁判全文】
臺灣臺北地方法院刑事裁定           98年度聲更(一)字第8號
聲  請  人  甲○○
上列聲請人因被告游世一違反證券交易法等案件，聲請撤銷檢察
官之處分，經本院裁定駁回聲請（98年度聲字第1058號），聲請
人不服提起抗告，台灣高等法院撤銷原裁定發回本院裁定如下：
    主  文
聲請駁回。
    理  由
一、聲請意旨略以：臺灣臺北地方法院檢察署（以下簡稱北檢）
    檢察官於民國95年5月19日以北檢大歲95他3277字第33663
    號函（下稱95年函），對伊所有玉山商業銀行北天母分行
    000000000000號帳戶內新臺幣（下同）78,826,302元，為禁
    止交易及扣押之處分，惟伊非北檢96年度他字第3277號案件
    之被告，而該案被告游世一亦無涉及洗錢防制條例之相關罪
    嫌，故檢察官所為前揭禁止帳戶交易之處分，違反洗錢防制
    法第9條第1項前段及刑事訴訟法第133條第1項規定，聲請人
    於98年3月23日具狀聲請北檢撤銷上開禁止交易處分。嗣上
    開聲請轉由臺灣高等法院以98年4月2日院通刑宙97矚上重更
    (一)4 字第0980001245號函覆暫無法處理在案。聲請人遂再
    於98年4月10日聲請北檢撤銷禁止交易處分，北檢以98年4月
    23日北檢玲歲95他3277字第27438號函（下稱98年函），重
    新對聲請人上開帳戶為扣押禁止處分，因95年他字第3277號
    案件，已併案移送原審法院，經判決後，轉送臺灣高等法院
    ，目前於最高法院審理中，既非偵查中案件，且扣押禁止處
    分未交付收據予聲請人，聲請人亦非該案被告，上開扣押禁
    止處分已違反刑事訴訟法第250條、第139條及刑法第38條第
    1項第3款、第3項等規定，爰聲請法院對95年函之禁止交易
    處分及98年函之扣押禁止處分予以撤銷之。
二、按對於檢察官關於羈押、具保、責付、限制住居、搜索、扣
    押或扣押物發還、因鑑定將被告送入醫院或其他處所之處分
    及第105條第3項、第4項所為之禁止或扣押之處分不服者，
    得聲請其所屬法院撤銷之，其聲請期間為5日，自為處分送
    達後起算，逾期則以裁定駁回之，刑事訴訟法第416條第1項
    第1款、第3項、第411條前段定有明文。
三、經查：
（一）本件聲請人即受處分人因被告游世一違反證券交易法等案
      件，經臺灣臺北地方法院檢察署檢察官於95年5月19日以
      北檢大歲95他3277字第33663號函，以偵辦95年度他字第
      3277號案件為由，對聲請人在玉山商業銀行北天母分行
      0000000000000號帳戶內之78,826,302元款項予以禁止交
      易處分之事實，有上開函文影本1份在卷可憑。聲請人遲
      於98年4月29日始向本院聲請撤銷該處分，有加蓋之收狀
      日期戮可徵，聲請人所為之聲請已逾5日之法定期限，核
      諸首開說明，本院自應裁定駁回其聲請，以資適法。
（二）本件聲請人因游世一違反證券交易法等案件，經臺灣臺北
      地方法院檢察署檢察官於98年4月23日以北檢玲歲95他327
      7字第27438號函，以偵辦95年度他字第3277號案件為由，
      再對聲請人在聲請人在玉山商業銀行天母分行0000000000
      000號帳戶內之78,826,302元款項予以扣押禁止處分之事
      實，有上開函文影本1份在卷，聲請人於98年4月29日向本
      院聲請撤銷該處分，固合於刑訴訟法第416條第3項之規定
      。但查：被告游世一涉犯91年2月6日修正公布之證券交易
      法第157條之1第1項第4款，應依證券交易法第171條第1項
      第1款規定處斷，迭據本院於95年12月27日以95年度矚重
      訴字第1號及臺灣高等法院於97年11月13日以97年度矚上
      重更 (一)字第4號均判決有罪在案，目前尚在最高法院審
      理中，故被告之犯罪嫌疑確實重大。且聲請人於本院審理
      時亦自承：「我當初跟游世一是夫妻，因為我的帳戶沒有
      錢可以去開這個公司放股本，當時公司要上興櫃，我先生
      賣了台開這個股票把錢給我讓我去放這個股本，我是照會
      計師說法說多少就放多少，我先生匯給我之後，我要匯的
      時候就被凍結，我覺得很奇怪，照理這個錢是我的。（照
      妳的說法被凍結的錢是游世一賣了台開股票所匯入，與台
      開案有關連性？）現在都還沒有判，一審二審都沒有提到
      這筆前與台開案有關，我和游世一現在沒有婚姻關係，當
      時匯錢時還有婚姻關係，但當初是我和他的戶頭去買的股
      票。」等語（參本院98年8月10日審判筆錄第2頁）綦詳，
      足見聲請人亦不否認此帳戶內之款項與台開案股票買賣有
      關。況被告游世一亦來狀表示：渠所犯證券交易法等案件
      ，業據迭審判決有罪並諭知犯罪所得連帶沒收，參以被告
      所涉案件為社會矚目案件，被告目前具保停押中，若此等
      禁止交易款項裁由聲請人取回，恐聲請人因持有護照滯美
      不歸，而有將來難以執行及追繳之虞，為求負責，請求本
      院於渠判決確定前，扣押此筆犯罪所得，渠尚無異議等語
      （參卷附被告游世一刑事陳報狀）。故審酌被告所犯證券
      交易法等案件尚在審理中，扣押禁止處分之原因尚未消滅
      ，且為保全本案之審判及執行，確保被告犯罪所得將來得
      以確實沒收，避免日後執行及追繳困難，實有將聲請人帳
      戶繼續予以扣押禁止之必要。
四、綜上所述，聲請人之聲請撤銷檢察官95年函之處分，為乃為
    法律上不應允許，依法應予駁回；而檢察官以聲請人帳戶內
    款項疑為被告游世一犯罪所得，而依法扣押禁止處分（98年
    函），實屬有據，聲請人聲請本院撤銷檢察官之處分，為無
    理由，爰依刑事訴訟法第411條前段、第408條第1項前段、
    第416條第1項第1款、第4項、第412條，裁定如主文。
中    華    民    國    98    年    8     月    31    日
                  刑事第十二庭  法  官  曾正龍
以上正本證明與原本無異。
本件不得抗告。
                                書記官  彭自青
中    華    民    國    98    年    9     月    1     日


司法院資訊處製作；財團法人民間司法改革基金會備份。
